臺灣高等法院刑事裁定
110年度聲字第4522號
聲  請  人  臺灣高等檢察署檢察官
受  刑  人  林春寶



上列聲請人因受刑人數罪併罰有二裁判以上，聲請定其應執行之
刑（聲請案號：臺灣高等檢察署110年度執聲字第2030號），本
院裁定如下：
    主  文
林春寶犯如附表所示各罪所處之刑，應執行有期徒刑伍年肆月。
    理  由
一、聲請意旨略以：受刑人因竊盜等數罪，先後經判決確定如附
    表，應依刑法第53條及第51條第5款、第50條第1項第1款、
    第2項（聲請意旨漏未記載，應予補充）之規定，定其應執
    行之刑，爰依刑事訴訟法第477條第1項之規定聲請裁定等語
    。
二、按裁判確定前犯數罪者，併合處罰之，但得易科罰金之罪與
    不得易科罰金之罪，不在此限；前項但書情形，受刑人請求
    檢察官聲請定應執行刑者，依第51條規定定之；數罪併罰，
    有二裁判以上，依第51條之規定，定其應執行之刑；數罪併
    罰，分別宣告其罪之刑，宣告多數有期徒刑者，於各刑中之
    最長期以上，各刑合併之刑期以下，定其刑期，但不得逾30
    年，刑法第50條第1項第1款、第2項、第53條及第51條第5款
    定有明文。準此，如受刑人所犯之數罪中有原得易科罰金之
    罪者，因與他罪合併定執行刑，於裁判前所犯數罪兼有得易
    科罰金之罪與不得易科罰金之罪混合之情形時，應繫乎受刑
    人之請求與否，而非不問被告之利益與意願，一律併合處罰
    之。再按數罪併罰，應依分別宣告其罪之刑為基礎，定其應
    執行刑，此觀刑法第51條規定自明，故一裁判宣告數罪之刑
    ，雖曾經定其執行刑，但如再與其他裁判宣告之刑定其執行
    刑時，前定之執行刑當然失效，仍應以其各罪宣告之刑為基
    礎，定其執行刑，不得以前之執行刑為基礎，以與後裁判宣
    告之刑，定其執行刑（最高法院99年度台非字第229號判決
    意旨參照）；惟刑事訴訟法第370條第2項、第3項，已針對
    第二審上訴案件之定應執行之刑，明定有不利益變更禁止原
    則之適用，分屬不同案件之數罪併罰，倘一裁判宣告數罪之
    刑，曾經定其執行刑，再與其他裁判宣告之刑定其執行刑時
    ，在法理上亦應同受此原則之拘束（最高法院103年度第14
    次刑事庭會議決議意旨參照），亦即另定之執行刑，其裁量
    所定之刑期，不得較重於前定之執行刑加計後裁判宣告之刑
    之總和（最高法院104年度台抗字第410號裁定意旨參照）。
    復按數罪併罰中之一罪，雖得易科罰金，惟因與不得易科之
    他罪併合處罰結果而不得易科罰金時，原可易科部分所處之
    刑，自亦無庸為易科折算標準之記載，有司法院釋字第144
    號解釋意旨可參。末按定應執行之刑，應由犯罪事實最後判
    決之法院對應之檢察署檢察官聲請該法院依上開規定裁定之
    ，不能因犯罪之一部分所科之刑業經執行完畢，而認檢察官
    之聲請為不合法，予以駁回。至已執行部分，自不能重複執
    行，應由檢察官於指揮執行時扣除之，此與定應執行刑之裁
    定無涉（最高法院106年度台抗字第540號裁定意旨參照）。
三、經查：
　㈠本件受刑人因犯如附表編號1至11所示之罪，先後經臺灣新北
    地方法院、臺灣桃園地方法院及本院判處如附表所示之刑並
    業已確定在案；且附表編號2至11所示之罪，其犯罪時間均
    係於附表編號1所示之罪判決確定日前所犯，而本院確為本
    件之最後事實審法院等情，有各該刑事判決書、本院被告前
    案紀錄表等附卷可憑。其中受刑人所犯如附表編號1、3、4
    所示之罪所處之刑雖得易科罰金，附表編號2、5至11所示之
    罪所處之刑則不得易科罰金，而符合刑法第50條第1項但書
    規定，原不得合併定應執行刑。然受刑人業已請求檢察官就
    附表各編號所示之罪合併聲請定應執行刑，此有受刑人110
    年11月10日簽名捺印之「臺灣桃園地方檢察署依102年1月23
    日修正之刑法第50條調查受刑人是否聲請定應執行刑聲請表
    」影本1紙在卷可稽（見本院卷第13頁），合於刑法第50條
    第2項之規定，茲檢察官就附表編號1至11所示之罪聲請合併
    定應執行刑，本院審核認其聲請為正當。再查，附表編號3
    、4所示之罪，前經臺灣桃園地方法院以109年度原簡字第14
    號簡易判決定應執行有期徒刑6月確定；附表編號5、6所示
    之罪，前經臺灣新北地方法院以109年度原易字第22號判決
    定應執行有期徒刑1年2月確定；編號7至11所示之罪，前經
    臺灣桃園法院以109年度原易字第26號判決定應執行有期徒
    刑3年，並經本院上訴駁回確定，本院就附表所示各罪再定
    其應執行刑時，自應受上開判決所為定應執行刑之內部界限
    所拘束。
　㈡又受刑人所犯如附表編號1、3、4所示之罪雖均係經法院判處
    6月以下之有期徒刑，而合於刑法第41條第1項前段得易科罰
    金之規定，惟因本案合併定應執行刑之附表編號2、5至11所
    示之罪均屬不得易科罰金者，則上開各罪合併定應執行刑之
    結果，自亦不得易科罰金，而無須再諭知易科罰金之折算標
    準。至附表編號1、2所示之罪業經檢察官核發執行指揮書並
    接續於110年11月2日執行完畢，惟依前揭說明，該已執行部
    分乃檢察官將來指揮執行時應予扣除之問題，不影響本件定
    應執行刑之聲請，併此敘明。參照前揭規定及說明，本院就
    附表所示各罪再定其應執行刑時，自應受上開判決所為定應
    執行刑之內部界限所拘束，並參酌上開各罪宣告刑之總和上
    限、各刑中之最長期，且審酌受刑人犯罪之情節、侵害法益
    、行為次數等情狀，復就其所犯之罪整體評價其應受非難及
    矯治之程度，並兼衡刑罰經濟與公平、比例等原則，復參以
    受刑人之意見（卷附本院定應執行刑陳述意見調查表參照；
    見本院卷第155頁），定其應執行之刑如主文所示。
四、據上論斷，應依刑事訴訟法第477條第1項，刑法第53條、第
    51條第5款、第50條第1項第1款、第2項，裁定如主文。
中　　華　　民　　國　　110 　年　　12　　月　　7 　　日
                  刑事第十六庭  審判長法　官  葉騰瑞
                                      法　官  王耀興
                                      法　官  古瑞君
以上正本證明與原本無異。
不得抗告。
                                      書記官  林君縈
中　　華　　民　　國　　110 　年　　12　　月　　7 　　日
附表：受刑人林春寶定應執行刑案件一覽表
（以下臺灣新北地方檢察署簡稱「新北地檢」、臺灣新北地方法
院簡稱「新北地院」；臺灣桃園地方檢察署簡稱「桃園地檢」、
臺灣桃園地方法院簡稱「桃園地院」）
編號  1  2 3 4 罪名  竊盜  竊盜 竊盜 竊盜 宣告刑  有期徒刑3月  有期徒刑8月 有期徒刑4月 有期徒刑4月 犯罪日期  107年12月21日  108年2月26日 108年2月20日至同月23日間之某時許 108年7月29日 偵查(自訴)機關 年度案號  新北地檢108年度偵字第17591號  桃園地檢108年度偵字第13595號 桃園地檢109年度偵緝字第699、700號  最後 事實審 法院 新北地院  桃園地院 桃園地院 桃園地院  案號 108年度原簡字第181號  108年度審原易字第93號 109年度原簡字第14號 109年度原簡字第14號  判決日期 108/11/29  108/08/30 109/07/31 109/07/31 確定 判決 法院 新北地院  桃園地院 桃園地院 桃園地院  案號 108年度原簡字第181號  108年度審原易字第93號 109年度原簡字第14號 109年度原簡字第14號  判決確定日期 109/01/04  109/02/07 109/09/01 109/09/01 是否為得易科罰金之案件  是  否 是 是 備註  新北地檢109年度執字第2614號 （桃園地檢109年度執助字第1716號）  桃園地檢109年度執字第4329號 桃園地檢109年度執字第15236號       編號3至4經桃園地院判決判處應執行有期徒刑6月  
編號  5  6 7 8 罪名  竊盜  竊盜 竊盜 竊盜 宣告刑  有期徒刑9月  有期徒刑8月 有期徒刑1年 (共2罪) 有期徒刑8月 犯罪日期  108年7月24日  108年8月13日 108年4月10日、108年4月12日 108年2月1日 偵查(自訴)機關 年度案號  新北地檢108年度偵字第36648號 新北地檢109年度偵緝字第521號   桃園地檢108年度偵字第19178、19183、20289、20323號  最後 事實審 法院 新北地院  新北地院 臺灣高等法院 臺灣高等法院  案號 109年度原易字第22號  109年度原易字第22號 109年度原上易字第65號 109年度原上易字第65號  判決日期 109/07/28  109/07/28 109/12/29 109/12/29 確定 判決 法院 新北地院  新北地院 臺灣高等法院 臺灣高等法院  案號 109年度原易字第22號  109年度原易字第22號 109年度原上易字第65號 109年度原上易字第65號  判決確定日期 109/09/02  109/09/02 109/12/29 109/12/29 是否為得易科罰金之案件  否  否 否 否 備註  新北地檢109年度執字第12356號 (桃園地檢109年度執助字第3070號)   桃園地檢110年度執字第2209號    編號5至6經新北地院判決 判處應執行有期徒刑1年2月   編號7至11經桃園地院判決判處應執行有期徒刑3年，嗣經本院上訴駁回  
編號  9  10 11 罪名  竊盜  竊盜 竊盜 宣告刑  有期徒刑1年  有期徒刑8月 有期徒刑8月 犯罪日期  108年2月19日  106年2月14日 108年5月31日 偵查(自訴)機關 年度案號  桃園地檢108年度偵字第19178、19183、20289、20323號    最後 事實審 法院 臺灣高等法院  臺灣高等法院 臺灣高等法院  案號 109年度原上易字第65號  109年度原上易字第65號 109年度原上易字第65號  判決日期 109/12/29  109/12/29 109/12/29 確定 判決 法院 臺灣高等法院  臺灣高等法院 臺灣高等法院  案號 109年度原上易字第65號  109年度原上易字第65號 109年度原上易字第65號  判決確定日期 109/12/29  109/12/29 109/12/29 是否為得易科罰金之案件  否  否 否 備註  桃園地檢110年度執字第2209號      編號7至11經桃園地院判決判處應執行有期徒刑3年，嗣經本院上訴駁回